【裁判字號】    89,易,546
【裁判日期】    890616
【裁判案由】    詐欺
【裁判全文】
臺灣臺南地方法院刑事判決                          八十九年度易字第五四六號
    公  訴  人  臺灣台南地方法院檢察署檢察官
    被      告  丁○○○
    選任辯護人  張仁懷
右列被告因詐欺案件，經檢察官提起公訴（八十九年度偵緝字第一三０號），本院判
決如左：
    主  文
丁○○○連續意圖為自己不法之所有，以詐術使人將本人之物交付，處有期徒刑貳年
。
    事  實
一、丁○○○乃乙○○○兒子甲○○的大姨子，為姻親關係。丁○○○得知乙○○○
    之子丙○○，因涉嫌販賣毒品案件，經臺灣高等法院臺南高分院判處無期徒刑，
    復經最高法院發回臺灣高等法院臺南高分院更審中，竟基於意圖為自己不法之所
    有之概括犯意，於民國八十六年二月初，在臺南市○○○路○段七十七巷三十五
    號乙○○○住處內，向乙○○○佯稱：有辦法幫為丙○○擺平官司，但需要宴請
    相關人員，及透過管道代送賄款予承辦法官等語；使乙○○○陷於錯誤，連續多
    次於台南市○○○街一一巷二六號住處交付新臺幣（下同）一萬三千元、二十萬
    ，並於八十六年二月十二日與丁○○○共同前往台南市第三信用合作社中華分社
    領取一百二十五萬元及其身上的五萬元合計一百三十萬元交付與丁○○○，並由
    乙○○○次子甲○○駕車載送二人返家。返家途中因甲○○問丁○○○為何需要
    那麼多錢，丁○○○乃退還三十萬元予甲○○，並由甲○○轉交予乙○○○。嗣
    於八十六年九月三十日丙○○因販毒案件被判處無期徒刑確定，乙○○○始知受
    騙，並向丁○○○催討款項，前後共計交付一百二十一萬三千元予丁○○○。
二、案經臺南縣調查站報台灣台南地方法院檢察署檢察官偵查起訴。
    理  由
一、訊據被告丁○○○固坦承於右揭時起收受乙○○○給付款項之事實，然矢口否認
    有何詐欺犯行，辯稱：伊因自八十三年起經營餐廳毛巾生意，陸續向乙○○○週
    轉款項，前後尚欠乙○○○一百三十萬元未還，該債務並已經與乙○○○達成和
    解，並非賄款云云。然查，右揭事實，業據被害人乙○○○於調查筆錄及偵查中
    指訴歷歷，核與甲○○、丙○○於調查筆錄所陳內容相合，並有錄音帶一捲及乙○○○八十六年二月十二日提領一百二十五萬元的存摺影本一份在卷可參。參諸
    丙○○於調查筆錄中所陳（許女曾向你表示「那些錢讓我寬限二、三個月，時我
    會將那些錢還給你母親」其意涵為？）「丁○○○自認沒有疏通成功，法院維持
    無期徒刑判決，我母親曾向許女索討該筆活動費，當時許女認為我母親較聽我的
    話，所以要求我向母親說明，讓他寬限二、三個月才還該筆活動費」、（你曾向
    許女表示「這個事情不是這樣辦的，我想對方『駛入』而無『入進去』此句話涵
    意為？）「係指活動費被丁○○○朋友吞掉，並沒有送給承審法官」等事證，被
    告以代丙○○擺平官司為由，向乙○○○詐取一百二十餘萬元的事實，已甚明確
    。被告辯稱係因經營毛巾生意向乙○○○借款所生債務云云，顯係事後卸責之詞
    ，事證明確，被告犯行，堪以認定。
二、核被告意圖為自己不法之所有，以詐術使人將本人之物交付，所為係犯刑法第三
    百三十九條第一項之罪。被告多次犯行，時間緊接，手法相同，顯係基於概括犯
    意為之，應依連續犯規定論以一罪，並加重其刑。爰審酌被告利用他人纏訟機會
    向親戚詐財，不僅破壞人與人間之信賴，更損及法院在人民心中的形象，所生危
    害自與一般詐財案件不同，被告事後復否認犯行，毫無悔意等一切情狀，處如主
    文所示之刑，以資懲儆。
據上論斷，應依刑事訴訟法第二百九十九條第一項前段，刑法第五十六條、第三百三
十九條第一項，罰金罰鍰提高標準條例第一條前段，判決如主文。
中      華      民      國      八十九      年      六    月    十六    日
                              臺灣臺南地方法院刑事第一庭
                                      法  官  陳振謙
石正本證明與原本無異
如不服本判決應於送達後十日內向本院提出上訴狀
                                      書記官  陳南山
中      華      民      國      八十九      年      六    月    十六    日
附錄本案論罪科刑法條全文：
刑法第三百三十九條第一項：
意圖為自己或第三人不法之所有，以詐術使人將本人或第三人之物交付者，處五年以
下有期徒刑、拘役或科或併科一千元以下罰金。


司法院資訊處製作；財團法人民間司法改革基金會備份。
